【裁判字號】    98,訴,371
【裁判日期】    980731
【裁判案由】    毒品危害防制條例
【裁判全文】
臺灣臺北地方法院刑事判決               98年度訴字第371號
公  訴  人  臺灣臺北地方法院檢察署檢察官
被      告  甲○○
                    （另案在臺灣臺北監獄臺北分監執行中）
上列被告因違反毒品危害防制條例案件，經檢察官提起公訴（98
年度毒偵字第275 號），嗣因被告就被訴事實為有罪之陳述，經
本院告知簡式審判程序意旨，並聽取公訴人及被告之意見後，本
院裁定進行簡式審判程序，並合併審理，判決如下：
    主  文
甲○○施用第一級毒品，累犯，處有期徒刑捌月，扣案之第一級
毒品海洛因壹包（驗前淨重零點零陸玖公克，驗後餘重零點陸柒
伍公克）沒收銷燬；又施用第二級毒品，累犯，處有期徒刑陸月
。應執行有期徒刑壹年，扣案之第一級毒品海洛因壹包（驗前淨
重零點零陸玖公克，驗後餘重零點零陸柒伍公克）沒收銷燬。
    事  實
一、甲○○前於民國86年間因強盜案件，經本院以86年度訴字第
    3783號判決判處有期徒刑7 年4 月確定，又於同年間因麻醉
    藥品管理條例案件及竊盜案件，經臺灣士林地方法院及臺灣
    板橋地方法院分別以86年度易字第1685號判決、86年度易字
    第7287號判決判處有期徒刑5 月、6 月確定，並經臺灣板橋
    地方法院以87年度聲字第1000號定應執行有期徒刑10月確定
    ，經入監執行後，於90年6 月21日假釋出監，惟於假釋期間
    內另犯搶奪案件而遭撤銷假釋，該搶奪案件並經臺灣板橋地
    方法院以93年度訴字第213 號判決判處有期徒刑7 月確定。
    嗣中華民國96年罪犯減刑條例公布施行後，甲○○所犯竊盜
    及麻醉藥品管理條例2 案件之宣告刑經臺灣板橋地方法院以
    96年度聲減字第3236號裁定減刑及定應執行刑為5 月，所犯
    搶奪罪經同法院以96年度聲減字第3236號裁定減為3 月又15
    日確定，經接續執行後於97年1 月22日執行完畢。另於92年
    間因施用毒品案件，經臺灣板橋地方法院以92年度毒聲字第
    2601號裁定送觀察、勒戒後，經評定有繼續施用毒品傾向，
    復經同法院以92年度毒聲字第3577號裁定令入戒治處所強制
    戒治，嗣又經同法院以93年度毒聲字第898 號裁定停止強制
    戒治付保護管束，於93年11月13日保護管束期滿視為執行完
    畢，經臺灣板橋地方法院檢察署檢察官於93年12月20日以93
    年度戒毒偵字第438 號不起訴處分確定。
二、詎甲○○仍不知戒絕毒癮，明知海洛因及甲基安非他命係毒
    品危害防制條例第2 條第2 項第1 款、第2 款所明定之第一
    、二級毒品，不得持有及施用，仍於前述觀察、勒戒及強制
    戒治執行完畢釋放後5 年內，復分別基於施用第一級毒品海
    洛因及第二級毒品甲基安非他命之犯意，於98年1 月7 日18
    時55分許為警採尿時回溯96小時內某時，在其位於臺北縣汐
    止市○○路○ 段609 號9 樓之7 住處，以將第一級毒品海洛
    因粉末摻入香菸內點燃吸取其煙霧之方式，施用第一級毒品
    海洛因1 次，及將第二級毒品甲基安非他命置於玻璃球內以
    火燒烤吸取其煙霧之方式，施用第二級毒品甲基安非他命1
    次。嗣於98年1 月7 日18時40分許，因形跡可疑，為警在臺
    北市○○區○○路9 號前盤查查獲，並扣得第一級毒品海洛
    因1 包（驗前淨重0.069 公克、驗後餘重0.0675公克），且
    經其同意採尿送驗後呈嗎啡及甲基安非他命陽性反應，始知
    上情。
二、案經臺北市政府警察局萬華分局報請臺灣臺北地方法院檢察
    署檢察官偵查起訴。
    理  由
一、按本件被告甲○○所犯係死刑、無期徒刑、最輕本刑為3 年
    以上有期徒刑以外之罪，其於準備程序就前揭被訴事實為有
    罪之陳述，經受命法官告知簡式審判程序之旨，並聽取其與
    公訴人之意見後，本院認無不得或不宜改依簡式審判程序進
    行之處，爰依刑事訴訟法第273 條之1 第1 項、第284 條之
    1 ，裁定本件由受命法官獨任進行簡式審判程序，合先敘明
    。
二、訊據被告對於上揭時、地施用第一級毒品海洛因及第二級毒
    品甲基安非他命之事實坦承不諱，且被告為警查獲後，於98
    年1 月7 日21時40分許所採集之尿液，經送驗結果，呈嗎啡
    及甲基安非他命陽性反應，此有臺灣尖端先進生技醫藥股份
    有限公司98年1 月16日濫用藥物檢驗報告、臺北市政府警察
    局偵辦毒品案件尿液檢體委驗單各1 份附卷可稽。扣案之疑
    似海洛因粉末1 包，經送請交通部民用航空局航空醫務中心
    鑑定結果，確含第一級毒品海洛因成份（驗前淨重0.069 公
    克，驗後餘重0.0675公克），此有該局醫務中心98年1 月22
    日航藥鑑字第0980260 號鑑定書1 紙在卷可憑。是被告前揭
    出於任意性之自白與事實相符，應堪採為被告有罪之證據，
    則被告分別施用第一級毒品海洛因及第二級毒品甲基安非他
    命各1 次之犯行，堪以認定。
三、被告前於92年間因施用毒品案件，經臺灣板橋地方法院以92
    年度毒聲字第2601號裁定送觀察、勒戒後，經評定有繼續施
    用毒品傾向，復經同法院以92年度毒聲字第3577號裁定令入
    戒治處所強制戒治，嗣又經同法院以93年度毒聲字第898 號
    裁定停止強制戒治付保護管束，於93年11月13日保護管束期
    滿視為執行完畢，經臺灣板橋地方法院檢察署檢察官於93年
    12月20日以93年度戒毒偵字第438 號不起訴處分確定，此有
    臺灣高等法院被告前案紀錄表1 紙在卷足參，其於前案觀察
    、勒戒及強制戒治執行完畢後，5 年內再犯本件施用毒品罪
    之事實，事證明確，應予依法論科。
四、查海洛因、甲基安非他命分別係毒品危害防制條例第2 條第
    2 項第1 款、第2 款所稱之第一級、第二級毒品，不得非法
    持有、施用。核被告所為，係犯毒品危害防制條例第10條第
    1 項之施用第一級毒品罪及同條第2 項之施用第二級毒品罪
    。其施用第一級、第二級毒品前後，持有海洛因、甲基安非
    他命之低度行為，應為施用之高度行為所吸收，不另論罪。
    被告所犯上述2 罪，犯意各別，行為互殊，應予分論併罰。
    被告前於86年間因強盜案件，經本院以86年度訴字第3783號
    判決判處有期徒刑7 年4 月確定，又於同年間因麻醉藥品管
    理條例案件及竊盜案件，經臺灣士林地方法院及臺灣板橋地
    方法院分別以86年度易字第1685號判決、86年度易字第7287
    號判決判處有期徒刑5 月、6 月確定，並經臺灣板橋地方法
    院以87年度聲字第1000號定應執行有期徒刑10月確定，經入
    監執行後，於90年6 月21日假釋出監，惟於假釋期間內另犯
    搶奪案件而遭撤銷假釋，該搶奪案件並經臺灣板橋地方法院
    以93年度訴字第213 號判決判處有期徒刑7 月確定。嗣中華
    民國96年罪犯減刑條例公布施行後，被告所犯竊盜及麻醉藥
    品管理條例2 案件之宣告刑經臺灣板橋地方法院以96年度聲
    減字第3236號裁定減刑及定應執行刑為5 月，所犯搶奪罪經
    同法院以96年度聲減字第3236號裁定減為3 月又15日確定，
    經接續執行後於97年1 月22日執行完畢之事實，有臺灣高等
    法院被告前案紀錄表1 份在卷可參，其受有期徒刑之執行完
    畢後，5 年以內故意再犯本件有期徒刑以上之罪，為累犯，
    應依刑法第47條第1 項之規定，加重其刑。爰審酌被告經觀
    察、勒戒及強制戒治執行完畢後，仍未能戒絕惡習，復再次
    施用第一、二級毒品，足證前開保安處遇措施已難矯治其惡
    性，惟念其於犯罪後坦承犯行及所犯為自戕行為等一切情狀
    ，分別量處如主文所示之刑，並定其應執行刑，以資懲儆。
    扣案之第一級毒品海洛因1 包（驗前淨重0.069 公克，驗後
    餘重0.0675公克），屬查獲之第一級毒品，爰依毒品危害防
    制條例第18條第1 項前段規定，不問屬於犯人與否，均予宣
    告沒收銷燬之。至於鑑驗耗損之第一級毒品海洛因，既已滅
    失，爰不再行諭知沒收銷燬。
據上論斷，應依刑事訴訟法第273 條之1 第1 項、第284 條之1
、第299 條第1 項前段，毒品危害防制條例第10條第1 項、第2
項、第18條第1 項前段，刑法第11條、第47條第1 項、第51條第
5 款，判決如主文。
本案經檢察官蔡彥守到庭執行職務。
中    華    民    國    98    年    7     月    31    日
                  刑事第十八庭  法  官  林芳華
以上正本證明與原本無異。
如不服本判決應於收受送達後10日內向本院提出上訴書狀，並應
敘述具體理由；其未敘述上訴理由者，應於上訴期間屆滿後20日
內向本院補提理由書（均須按他造當事人之人數附繕）「切勿逕
送上級法院」。
                                書記官  林鈴芬
中    華    民    國    98    年    7     月    31    日
附錄本案論罪科刑法條
毒品危害防制條例第10條
施用第一級毒品者，處 6 月以上 5 年以下有期徒刑。
施用第二級毒品者，處 3 年以下有期徒刑。


司法院資訊處製作；財團法人民間司法改革基金會備份。
